臺灣板橋地方法院刑事判決            100 年度易字第2965號
公  訴  人  臺灣板橋地方法院檢察署檢察官
被      告  蕭貴鴻
上列被告因違反毒品危害防制條例案件，經檢察官提起公訴（10
0 年度毒偵字第5414號），被告於準備程序中就被訴事實為有罪
之陳述，經本院裁定進行簡式審判程序，判決如下：
    主  文
蕭貴鴻施用第二級毒品，處有期徒刑肆月，如易科罰金，以新臺
幣壹仟元折算壹日。
    事  實
一、
  (一)蕭貴鴻前於民國98年間因施用毒品案件，經本院以98年度毒
    聲字第1604號裁定送觀察、勒戒後，因認無繼續施用毒品傾
    向，於98年12月24日執行完畢釋放出所，並由臺灣板橋地方
    法院檢察署檢察官以98年度毒偵字第7511號為不起訴處分確
    定。
  (二)又於99年間因幫助販賣第三級毒品、持有第三級毒品達一定
    定數量等案件，分別經本院以99年度少訴字第4 號判處有期
    徒刑7 月、以99年度易字第1404號判處有期徒刑6 月，均宣
    告緩刑3 年確定。其於緩刑期間再因施用第二級毒品MDMA案
    件，經本院以100 年度簡字第50號判處有期徒刑2 月確定，
    上開緩刑之宣告因而經本院裁定撤銷。復於100 年間因販賣
    第二、三級毒品案件，經本院以100 年度訴字第685 號分別
    判處有期徒刑2 年、1 年10月，定應執行有期徒刑3 年6 月
    確定。另於同年間因持有第三級毒品達一定數量、轉讓第三
    級毒品、施用第二級毒品MDMA及甲基安非他命等案件，分別
    經本院以100 年度易字第1027號判處有期徒刑8 月確定；以
    100 年度易字第466 號判處有期徒刑6 月，並由臺灣高等法
    院以100 年度上易字第836 號駁回上訴確定；以100 年度易
    字第371 號判處有期徒刑3 月、3 月，定應執行有期徒刑5
    月，並為臺灣高等法院以100 年度上易字第1130號駁回上訴
    確定（於100 年9 月11日入監執行，現仍執行中）。
二、詎蕭貴鴻不知悔改且未戒絕毒癮，明知MDMA為毒品危害防制
    條例所定之第二級毒品，依法不得持有及施用，竟於上揭觀
    察、勒戒執行完畢後5 年內，復基於施用第二級毒品之犯意
    ，於100 年5 月25日凌晨1 時許，在臺北市之星城酒店內施
    用第二級毒品MDMA一次。嗣於同月28日凌晨0 時20分許（起
    訴書誤載為該日凌晨0 時許），經警於臨檢時發現其為列管
    之施用毒品人口，經蕭貴鴻同意後為警採集其尿液送驗，結
    果呈MDMA類陽性反應，始悉上情。
三、案經新北市政府警察局土城分局移送臺灣板橋地方法院檢察
    署檢察官偵查起訴。
    理  由
一、按除被告所犯為死刑、無期徒刑、最輕本刑為3 年以上有期
    徒刑之罪或高等法院管轄第一審案件者外，於第一次審判期
    日前之準備程序進行中，被告先就被訴事實為有罪之陳述時
    ，審判長得告知被告簡式審判程序之旨，並聽取當事人、代
    理人、辯護人及輔佐人之意見後，裁定進行簡式審判程序，
    刑事訴訟法第273 條之1 第1 項定有明文。經核，本件被告
    蕭貴鴻所犯係死刑、無期徒刑、最輕本刑為3 年以上有期徒
    刑以外之罪，其於準備程序中就被訴事實為有罪之陳述，經
    法官告知簡式審判程序之旨，並聽取公訴人、被告等之意見
    後，本院爰依首揭規定，裁定進行簡式審判程序，合先敘明
    。
二、上揭犯罪事實，業據被告於警詢及本院審理時坦承不諱，而
    其於100 年5 月28日凌晨0 時20分許為警採集之尿液，經送
    台灣檢驗科技股份有限公司檢驗，確認結果呈MDMA類陽性反
    應乙節，有該公司100 年6 月22日出具之濫用藥物檢驗報告
    、新北市政府警察局土城分局偵辦毒品案尿液編號及姓名對
    照表各1 紙附卷可稽（見偵查卷第8 至9 頁），足以佐證被
    告自白與事實相符，堪以採信。本件事證明確，被告犯行洵
    堪認定，應予依法論科。
三、而按觀察、勒戒或強制戒治執行完畢釋放後，5 年內再犯第
    10條之罪者，檢察官應依法追訴，毒品危害防制條例第23條
    第2 項定有明文。經查，被告前於98年間因施用毒品違反毒
    品危害防制條例案件，而有上開觀察、勒戒之執行紀錄，並
    於98年12月24日執行完畢釋放出所等情，有臺灣高等法院被
    告前案紀錄表1 份在卷可參，是被告於上開觀察、勒戒執行
    完畢釋放後，5 年內再犯本件施用第二級毒品罪行，依前開
    法條之規定，自應依法追訴。
四、再按MDMA為毒品危害防制條例第2 條第2 項第2 款所定之第
    二級毒品，依法不得持有及施用，是核被告所為，係犯毒品
    危害防制條例第10條第2 項之施用第二級毒品罪。被告持有
    MDMA之低度行為，為施用之高度行為所吸收，不另論罪。爰
    審酌被告前已受觀察、勒戒之戒癮治療，並甫因多次違反毒
    品危害防制條例而經法院判處如上述犯罪事實一、(二)所載罪
    刑確定，有上開前案紀錄表可憑，應知所警惕，竟再次施用
    毒品，顯見並無悔意，且未戒絕毒癮，其施用MDMA行為，不
    惟戕害自己身心健康，並危害社會風氣；然衡酌其施用毒品
    犯行尚未危及他人，且屬自殘行為，犯罪手段尚屬輕微，兼
    衡其智識程度為高中肄業（見警詢筆錄）、犯罪動機、目的
    、自始坦承犯行，犯罪後態度良好等一切情狀，量處如主文
    所示之刑，並諭知如易科罰金之折算標準，以資懲儆。
據上論斷，應依刑事訴訟法第273 條之1 第1 項、第299 條第1
項前段，毒品危害防制條例第10條第2 項，刑法第11條前段、第
41條第1 項前段，判決如主文。
本案經檢察官周芳怡到庭執行職務。
中    華    民    國  100     年    9     月    30    日
                  刑事第十二庭  法  官  曹惠玲
上列正本證明與原本無異。
如不服本判決，應於判決送達後10日內敘明上訴理由，向本院提
出上訴狀 (應附繕本) ，上訴於臺灣高等法院。其未敘述上訴理
由者，應於上訴期間屆滿後20日內向本院補提理由書「切勿逕送
上級法院」。
                                書記官  蕭佩宜
中    華    民    國   100    年    9     月    30    日
附錄本件論罪科刑法條全文：
毒品危害防制條例第10條
施用第一級毒品者，處6 月以上5 年以下有期徒刑。
施用第二級毒品者，處3 年以下有期徒刑。